臺灣彰化地方法院刑事判決　　　　　　　　　　　　　九十一年度訴字第七七號
　　公　訴　人　臺灣彰化地方法院檢察署檢察官
　　被　　　告　甲○○
右列被告等因違反公職人員選舉罷免法等案件，經檢察官提起公訴（九十年度選偵字
第一一二號），本院判決如左：
    主  文
甲○○以強暴、脅迫使他人放棄競選，處有期徒刑捌月，褫奪公權壹年。緩刑肆年。
    事  實
一、甲○○係乙○○之丈夫，二人為家庭暴力防制法中之家庭成員關係，彼此間之情
    感並不和睦，因其兄長林財漢及乙○○均登記參選參選九十一年度竹營里里長，
    甲○○基於兄弟情義，為使林財漢能順利當選竹營里里長，於民國九十一年四月
    二十六日下午十時三十分許，在彰化縣和美鎮○○路一三九巷八號葉火秋所經營
    之「大興禮儀社」內，與乙○○針對參選事宜協調未果，遂基於傷害乙○○並使
    乙○○放棄競選之犯意，出拳毆打乙○○左肩，使之受有左上臂瘀血紅腫及左肩
    部瘀血紅腫等傷害，繼而對乙○○恫稱：停止競選活動，否則見一次就打一次等
    語，致乙○○心生畏懼，敢繼續從事里長之競選活動，並致生危害乙○○生命、
    身體安全，嗣經乙○○報警處理，始知上情。
二、案經被害人乙○○訴由彰化縣警察局和美分局台灣彰化地方法院檢察署檢察官偵
    查起訴。
    理  由
一、訊據被告甲○○對於前開犯行，均矢口否認，並辯稱：伊係陳述為人之理予其妻
    乙○○知悉，其非但未施言加以恐嚇，且亦未出手對之毆打，有關其妻受傷係肇
    因拉扯，而碰撞桌角所致云云。但查：右揭事實，業據告訴人乙○○於警訊中指
    訴綦詳，被告於警訊中，對前開犯行，供承明確稱「因伊之前參選鎮民代表時，
    其兄長林財漢均鼎力支持、積極輔選伊之競選活動，此次林財漢登記參選竹營里
    里長，於情於理伊均要支持林財漢參選，而乙○○離家數十日未歸，又刻意參選
    該次里長選舉，因顧慮此舉將遭鄰里對伊個人及親友產生非議誤解，在勸阻無效
    後一時氣憤方出拳傷害乙○○，並對伊說如執意參選，就將戶口遷出，否則見一
    次即打一次等語，嗣於偵查中則供稱：伊並無恐嚇乙○○不得參選里長選舉，僅
    係因乙○○離家未歸，未盡身為人妻之責，一時氣憤方出拳傷害云云，後於本院
    審理中翻稱上揭辯詞，前後供述不一，實有可疑？然查被告之兄長林財漢及其妻
    姚麗真均登記參選九十一年度之竹營里里長選舉之事實，此據告訴人乙○○於警
    詢中對此指述明確，被告於警詢及偵查中對此亦供承在卷，堪信為真，衡情被告
    之兄長及妻子均同時參與具競爭性之競選活動，被告之情緒掙扎乃人情之常，佐
    以被告與乙○○感情不睦，被告選擇支持平時對其提攜有加之兄長林財漢參選竹
    營里里長，亦堪以理解，是衡情度理被告於警詢中之供詞，顯較偵審中之辯詞，
    甚為可採，此外證人即在場者葉火秋及許元鍾於警詢及偵查中均節證稱：案發當
    時渠等均在現場，有見到被告與乙○○二人發生拉扯等語，佐以乙○○確實受有
    左上臂瘀血紅腫及左肩部瘀血紅腫等傷害，有白外科診所診斷證明書附卷可稽等
    情以觀，被告所辯，與事實不符，係事後卸責之詞，不可採信。本件事證明確，
    其犯嫌堪予認定。
二、核被告甲○○所為係犯公職人員選舉罷免法第九十條第一項第一款，及刑法第二
    百七十七條第一項之傷害罪、第三百零五條之恐嚇危害安全罪（公訴人未引論此
    條文，稍有未合）。被告所犯上開三罪名間，有方法、結果之牽連關係，應從一
    重之公職人員選舉罷免法第九十條第一項第一款罪處斷。爰審酌被告感念其兄對
    其提攜之情，竟不圖努力輔選，而對其妻施以強暴、脅迫令其放棄選舉，實有不
    該及犯罪後之態度等一切情狀，量處如主文所示之刑。又其所犯係犯公職人員選
    舉罷免法第五章第九十條第一項第一款之罪，爰應依公職人員選舉罷免法第九十
    八條第三項之規定宣告褫奪公權。查被告前未曾受有期徒刑以上刑之宣告，此有
    臺灣彰化地方法院檢察署刑案資料查註紀錄表一紙在卷可稽，因感念兄弟情義致
    為本件犯行，與因利益而為妨害選舉之犯行不同，故其經此教訓，應知警惕而無
    再犯之虞，所宣告之刑，認以暫不執行為適當，併予宣告緩刑四年，以勵自新。
據上論斷，應依刑事訴訟法第二百九十九條第一項前段，公職人員選舉罷免法第九十
條第一項一款、第九十八條第三項、刑法第十一條前段、第二百七十七條第一項、第
三百零五條、第五十五條、第三十七條第二項、第七十四條第一款，罰金罰鍰提高標
準條例第一條前段，判決如主文。
本案經檢察官廖曉萍到庭執行職務。
中      華      民      國      九十一      年    八    月    八        日
                                臺灣彰化地方法院刑事第一庭
                      法      官  洪  志  賢
右正本證明與原本無異。
如不服本判決，應於判決送達後十日內，向本院提出上訴狀（須附繕本）。
告訴人或被害人對於判決如有不服具備理由請求檢察官上訴者，其上訴期間之計算係
以檢察官收受判決正本之日期為準。
                                    法院書記官  洪  年  慶
中      華      民      國      九十一      年    八    月    十五      日
公職人員選舉罷免法第九十條：
以強暴、脅迫或其他非法之方法為左列行為之一者，處五年以下有期徒刑：
    一、妨害他人競選或使他人放棄競選者。
    二、妨害他人為罷免案之提議、連署或使他人為罷免案之提議、連署者。
前項之未遂犯罰之。
刑法第二百七十七條：
傷害人之身體或健康者，處三年以下有期徒刑，拘役或一千元以下罰金。
犯前項之罪，因而致人於死者，處無期徒刑或七年以上有期徒刑，致重傷者，處三年
以上，十年以下有期徒刑。
刑法第三百零五條：
以加害生命、身體、自由、名譽、財產之事恐嚇他人，致生危害於安全者，處二年以
下有期徒刑、拘役或三百元以下罰金。
